【裁判字號】    91,聲,3197
【裁判日期】    920325
【裁判案由】    聲請沒收
【裁判全文】
臺灣桃園地方法院刑事裁定                        九十一年度聲字第三一九七號
    聲  請  人  臺灣桃園地方法院檢察署檢察官
    被      告  甲○○
右聲請人因被告違反毒品危害防制條例案件，聲請沒收違禁物（九十一年度聲沒字第
七九二號），本院裁定如左：
    主  文
扣案第二級毒品安非他命貳包（臺灣桃園地方法院檢察署八九年度安保字第一四五六
號，含袋重貳貳點肆公克，淨重壹玖點玖肆零柒克，取樣零點零捌肆柒克鑑析用罄後
，淨重餘壹玖點捌伍陸零克）、第二級毒品安非他命壹包（臺灣桃園地方法院檢察署
九十安保字第０三三三號，含袋重壹點陸公克，淨重壹點壹壹伍參克，取樣零點零陸
零伍克鑑析用罄後，淨重餘壹點零伍肆捌克）、第二級毒品安非他命參包（臺灣桃園
地方法院檢察署九十安管字第０五四四號，含袋重共計零點捌公克，淨重零點貳玖肆
伍克，取樣零點零肆貳柒克鑑析用罄後，淨重餘零點貳伍壹捌克）及第二級毒品安非
他命壹包（臺灣桃園地方法院檢察署九十安保管字第０八六五號，含袋重壹貳點貳公
克，淨重壹壹點肆肆柒壹克，取樣零點零參捌陸克鑑析用罄後，淨重餘壹壹點肆零捌
伍克）；均沒收銷燬之。
    事  實
一、聲請意旨略以：桃園縣警察局八德分局、桃園分局及中壢分局員警，分別於民國
    八十九年七月十八日晚上八時四十分許、九十年三月十四日晚上八時五十分許、
    同年五月五日晚上六時許及同年八月二日晚上八時許，在桃園縣桃園市○○路○
    段九八巷四二號三樓、桃園市○○街二二四號前、桃園縣八德市○○路七七二巷
    一二０弄一衖二十號及桃園縣八德市○○路○段一０三三號九樓九０六室，查獲
    被告甲○○所有隨身攜帶之安非他命二包毛重二二點四公克、一點六公克、零點
    八八公克及十二點二公克，被告違反毒品危害防制條例一案，業經該署於九十一
    年二月六日以九十一年度戒偵字第一０九號為不起訴處分確定，惟查獲前揭物品
    （該署八十九年度安保管字第一四五六號、九十年度安保管字第０三三三號、第
    ０五四四號及第０八六五號），係毒品危害防制條例第十八條第一項之違禁物，
    爰聲請裁定沒收等語。
二、按查獲之毒品不問屬於犯人與否，均沒收並銷燬之；又違禁物得單獨宣告沒收，
    毒品危害防制條例第十八條第一項前段、刑法第四十條但書分別定有明文。
三、經查，本件被告甲○○於八十九年七月十八日夜間八時四十分許，為警持搜索票
    至其位於桃園縣桃園市○○里○○鄰○○路○段九八巷四二號三樓住處搜索，當
    場查獲其所有安非他命二包（含袋重二二點四公克，八九年度安保字第一四五六
    號），而被告所涉施用毒品罪部分，經本院於八十九年七月十九日以八十九年度
    毒聲字第四八八五號裁定送勒戒處所觀察、勒戒後，認有繼續施用毒品傾向，於
    同年八月七日以八十九年度毒聲字第五二一０號裁定令入戒治處所施以強制戒治
    ，於九十年一月十八日，經本院裁定停止戒治，所餘戒治期間付保護管束；被告
    復於保護管束期間之九十年三月十四日夜間十時五十分許，在桃園市○○街二二
    四號前，為警查獲持有安非他命一包（含袋重一點六公克，九十安保字第０三三
    三號），於同年五月五日下午六時許，在桃園縣八德市○○路七七二巷一二０弄
    一衖二十號前，為警查獲持有安非他命共三包（含袋重共計零點八公克，九十安
    管字第０五四四號），於同年八月二日夜間八時許，在桃園縣八德市○○路○段
    一０三三號九樓九０六室，為警查獲持有安非他命一包（含袋重一二點二公克。
    九十安保管字第０八六五號），被告上開於保護管束期間再犯施用毒品之罪，經
    本院以九十年度毒聲字第二一六五號裁定撤銷停止戒治，所餘戒治期間期滿後，
    於九十一年二月六日經該署檢察官以九十一年度戒偵字第一０九號為不起訴處分
    等情，業據本院核閱該署八十九年度毒偵字第三九八七號、九十年度毒偵字第一
    ０七六號、第一七四一號及三０六八號偵查案卷無訛，並有上開不起訴處分書可
    按。而上開扣案物品，經本院送國防部憲兵司令部刑事鑑識中心以電子天秤法、
    氣相層析質譜分析法鑑驗結果，認均含有甲基安非他命成份（上開八九安保字第
    一四五六號二包藥物部分，淨重一九點九四０七克，取樣零點零八四七克鑑析用
    罄後，淨重餘一九點八五六零克；九十安保字第０三三三號一包藥物部分，淨重
    一點一一五三克，取樣零點零六零五克鑑析用罄後，淨重餘一點零五四八克；九
    十安保字第０五四四號三包藥物部分，淨重零點二九四五克，取樣零點零四二七
    克鑑析用罄後，淨重餘零點二五一八克；九十安保字第０八六五號一包藥物部分
    ，淨重一一點四四七一克，取樣零點零三八六克鑑析用罄後，淨重餘一一點四０
    八五克），此有該中心九十二年二月二十七日（92）宇鑑字第０二六八七號、九
    十二年三月十八日（92）宇鑑字第０三五六九號、九十二年二月十七日（92）宇
    鑑字第０一九三一號及九十二年二月二十一日（92）宇鑑字第０二三一二號等鑑
    驗通知書附卷可稽。是聲請人據此聲請宣告沒收，按上說明，要無不合，應予准
    許。
據上論斷，應依刑事訴訟法第二百二十條，刑法第四十條但書，毒品危害防制條例第
十八條第一項前段，裁定如主文。
中      華      民      國    九十二    年      三      月    二十五    日
   臺灣桃園地方法院刑事第五庭
                                   法  官  許  泰  誠
右正本證明與原本無異。
如不服本裁定，應於送達後五日內，向本院提出抗告狀。
                                   書記官  蕭  琪  男
中      華      民      國    九十二    年      三      月    三十一    日


司法院資訊處製作；財團法人民間司法改革基金會備份。
